Inventaris van de leggers van de administratie der Domeinen, afkomstig van het Ministerie van Financiën en van het Amortisatiesyndicaat, 1819-ca. 1976
Nationaal Archief, Den Haag
- LEGGERS UIT DE PERIODE 1819-1863, A
  - EERSTE RESSORT - ARNHEM
    - GELDERLAND
      - Kantoor Hattem
        - Legger der domaniale gebouwen, molens, visserijen, jagt, veren, tollen, kapitalen en inschrijvingen in het Grootboek [D 76], kantoor Hattem, artt. 1-2, 1819-1823; 464
        - Legger der domaniale gebouwen, molens, visserijen, jagt, veren, tollen, kapitalen en inschrijvingen in het Grootboek [D 76], kantoor Hattem, art. 1, 1819-1821; 465
        - Legger der domaniale gebouwen, molens, visserijen, jagt, veren, tollen, kapitalen en inschrijvingen in het Grootboek [D 76], kantoor Hattem, artt. 1-3, 1821-1834; 466
        - Legger der domaniale bossen en plantaadjen [E 77], kantoor Hattem, art. 1, 1819-1821; 467
        - Legger der domaniale bossen en plantaadjen [E 77], kantoor Hattem, art. 1, 1819-1821; 468
      - Kantoor Nijkerk
        Geen leggers
      - Kantoor Wageningen
        - Legger der domaniale bouwhoeven, landerijen, aanwassen en grienden [A 73], kantoor Wageningen, artt. 1-26, 1819-1829; 983
        - Legger der domaniale bouwhoeven, landerijen, aanwassen en grienden [A 73], kantoor Wageningen, artt. 1-26, 1824; 984
        - Legger der domaniale bouwhoeven, landerijen, aanwassen en grienden [A 73], kantoor Wageningen, artt. 1-43 en artt. 312...348, 1825-1826; 985
        - Legger der domaniale bouwhoeven, landerijen, aanwassen en grienden [A 73], kantoor Wageningen, artt. 1-80, 1826-1842; 986
        - Legger der domaniale tienden [B 74], kantoor Wageningen, artt. 1-40, 1819-1822; 987
        - Legger der domaniale tienden [B 74], kantoor Wageningen, artt. 1-36, 1823; 988
        - Legger der domaniale erfpachten, cijnsen, uitgangen, enz. in eene jaarlijkse vaste som bepaald [C 75], kantoor Wageningen, artt. 1-499 en artt. 3001...3434, 1824-1845; 989
        - Legger der domaniale erfpachten, cijnsen, uitgangen, enz. in eene jaarlijkse vaste som bepaald [C 75], kantoor Wageningen (memoriaal van twijfelachtige posten), artt. 87...481, 1824-1827; 990
        - Legger der domaniale bossen en plantaadjen [E 77], kantoor Wageningen, artt. 1-27, 1819-1822; 991
        - Legger der domaniale bossen en plantaadjen [E 77], kantoor Wageningen, artt. 1-27, 1824; 992
        - Legger der domaniale bossen en plantaadjen [E 77], kantoor Wageningen, artt. 1-30, 1823-1826; 993
        - Legger der domaniale bossen en plantaadjen [E 77], kantoor Wageningen, artt. 1-32, 1826-1841; 994
      - Agentschap Zutphen
        Het Agentschap Zutphen is opgericht bij Koninklijk besluit van 31 juli 1829 no. 76, als afsplitsing van het Agentschap Arnhem. Tot het ressort behoorden de domeingoederen, afkomstig van de hieronder vermelde kantoren der registratie en domeinen. Bij Koninklijk besluit van 1 december 1843 no. 45 is het agentschap opgeheven. Het domeinbeheer ging over naar een Ontvanger der Domeinen te Arnhem. Deze ontvanger kreeg het beheer over de domeingoederen van de opgeheven agentschappen Arnhem, Tiel en Zutphen. De ontvangsten wegens domeininkomsten en incorporele goederen ging evenwel over naar de ontvangers der registratie, in wier ressort de goederen of verplichtingen gelegen waren. De functie van Ontvanger der Domeinen te Arnhem werd opgeheven bij Koninklijk besluit van 10 maart 1855, ingaande 1 april 1855. Het domeinbeheer ging over op de ontvangers der registratie, die sindsdien ontvangers der registratie en domeinen werden genoemd.
        - Legger der incorporele goederen [11], agentschap Zutphen, artt. 1-29, 1844; 3286
        - Legger van het domein van oorlog [22], agentschap Zutphen, artt. 1-213, 1842-1860; 1105-1106
          - artt. 1-207, 1105
          - artt. 208-213, 1106
        - Legger van het domein van oorlog [22], agentschap Zutphen, artt. 1-98, 1835-1844; 1107
        - Legger der corporele goederen [28], agentschap Zutphen, artt. 1-369, 1829-1863; 1108
        - Legger der schuldvorderingen van het Fonds der Nationale Nijverheid [35], agentschap Zutphen, art. 1, 1838; 1135
        - Legger der grote wegen van de eerste klasse [43], agentschap Zutphen, artt. 1-17, 1839-1858; 1110-1111
          - artt. 1-8, 1110
          - artt. 9-17, 1111
        - Legger der grote wegen van de tweede klasse [44], agentschap Zutphen, artt. 1-3, 1839-1861; 1112
      - Kantoor Borculo
      - Kantoor Doesburg
      - Kantoor Terborg
      - Kantoor Winterswijk
        - Legger der domaniale bouwhoeven, landerijen, aanwassen en grienden [A 73], kantoor Winterswijk, artt. 1-209 (in zwarte inkt) en artt. 208...297 (in rode inkt), 1822-1825; 1013
        - Legger der domaniale bouwhoeven, landerijen, aanwassen en grienden [A 73], kantoor Winterswijk, artt. 17-234, 1825-1858; 1014
        - Legger der domaniale tienden [B 74], kantoor Winterswijk, artt. 1-80, 1819-1822; 1015
        - Legger der domaniale tienden [B 74], kantoor Winterswijk, artt. 1-80, 1823; 1016
        - Legger der domaniale erfpachten, cijnsen, uitgangen, enz. in eene jaarlijkse vaste som bepaald [C 75], kantoor Winterswijk, artt. 1-1010 en artt. 1290...2091, 1824-1825; 1017
        - Legger der domaniale erfpachten, cijnsen, uitgangen, enz. in eene jaarlijkse vaste som bepaald [C 75], kantoor Winterswijk, artt. 1-1276, 1824-1825; 1018-1019
          - artt. 1-1000, 1018
          - artt. 1001-1276, 1019
        - Legger der domaniale erfpachten, cijnsen, uitgangen, enz. in natura bepaald [C 75 bis], kantoor Winterswijk, artt. 1-162 en artt. 1489...2165, 1819-1821; 1020
        - Legger der domaniale erfpachten, cijnsen, uitgangen, enz. in natura bepaald [C 75 bis], kantoor Winterswijk, artt. 1-162, artt. 1837-1838, 2135, 2150, 2166 en artt. 2583-2587, 1824-1851; 1021
        - Legger der domaniale gebouwen, molens, visserijen, jagt, veren, tollen, kapitalen en inschrijvingen in het Grootboek [D 76], kantoor Winterswijk, artt. 1-34, 1819-1826; 1022
        - Legger der domaniale gebouwen, molens, visserijen, jagt, veren, tollen, kapitalen en inschrijvingen in het Grootboek [D 76], kantoor Winterswijk, artt. 1-35, 1824-1855; 1023
        - Legger der domaniale bossen en plantaadjen [E 77], kantoor Winterswijk, artt. 1-89 (in zwarte inkt) en artt. 4... (in rode inkt), 1819; 1024
        - Legger der domaniale bossen en plantaadjen [E 77], kantoor Winterswijk, artt. 1-126, 1824-1833; 1025
      - Kantoor Zevenaar
        - Legger der domaniale bouwhoeven, landerijen, aanwassen en grienden [A 73], kantoor Zevenaar, artt. 1-96 (in zwarte inkt) en artt. 174-272 (in rode inkt), 1824-1841; 1076
        - Legger der domaniale erfpachten, cijnsen, uitgangen, enz. in eene jaarlijkse vaste som bepaald [C 75], kantoor Zevenaar, artt. 1-1187 en artt. 45...1542, 1824-1850; 1077-1079
          - artt. 1-561 en artt. 45...810, 1077
          - artt. 562-1161 en artt. 811...1511, 1078
          - artt. 1162-1187 en artt. 1512...1542, 1079
        - Legger der domaniale gebouwen, molens, visserijen, jagt, veren, tollen, kapitalen en inschrijvingen in het Grootboek [D 76], kantoor Zevenaar, artt. 1-41, artt. 29...73 (in zwarte inkt) en artt. 92...99 (in rode inkt), 1824; 1080
        - Legger der domaniale gebouwen, molens, visserijen, jagt, veren, tollen, kapitalen en inschrijvingen in het Grootboek [D 76], kantoor Zevenaar, artt. 1-44 en artt. 29...75 (in zwarte inkt), 1824-1862; 1081
      - Kantoor Zutphen
        - Legger der domaniale bouwhoeven, landerijen, aanwassen en grienden [A 73], kantoor Zutphen, artt. 1-353, 1824-1837; 1113
        - Legger der domaniale bouwhoeven, landerijen, aanwassen en grienden [A 73], kantoor Zutphen, artt. 1-338 (in zwarte inkt) en artt. 1...204 (in rode inkt), 1824-1827; 1114
        - Legger der domaniale tienden [B 74], kantoor Zutphen, artt. 1-106, 1819-1822; 1115
        - Legger der domaniale tienden [B 74], kantoor Zutphen, artt. 1-68, 1823; 1116
        - Legger der domaniale tienden [B 74], kantoor Zutphen, artt. 1-68, 1823; 1117
        - Legger der domaniale tienden [B 74], kantoor Zutphen, artt. 1-42, 1819-1849; 1118
        - Legger der domaniale tienden [B 74], kantoor Zutphen, artt. 1-42, 1824; 1119
        - Legger der domaniale erfpachten, cijnsen, uitgangen, enz. in eene jaarlijkse vaste som bepaald [C 75], kantoor Zutphen, artt. 1-854 (in zwarte inkt) en artt. 1...636 (in rode inkt), 1819-1824; 1120
        - Legger der domaniale erfpachten, cijnsen, uitgangen, enz. in eene jaarlijkse vaste som bepaald [C 75], kantoor Zutphen, artt. 1-638, 1824-1856; 1121
        - Legger der domaniale erfpachten, cijnsen, uitgangen, enz. in eene jaarlijkse vaste som bepaald [C 75], kantoor Zutphen, artt. 1-814, 1827; 1122
        - Legger der domaniale erfpachten, cijnsen, uitgangen, enz. in natura bepaald [C 75 bis], kantoor Zutphen, artt. 1-791, 1819-1824; 1123-1124
          - artt. 1-401, 1123
          - artt. 402-791, 1124
        - Legger der domaniale erfpachten, cijnsen, uitgangen, enz. in natura bepaald [C 75 bis], kantoor Zutphen, artt. 1-849, 1824-1861; 1125-1127
          - artt. 1-401, 1125
          - artt. 402-800, 1126
          - artt. 800-849, 1127
        - Legger der domaniale erfpachten, cijnsen, uitgangen, enz. in eene jaarlijkse vaste som bepaald [C 75], kantoor Zutphen, artt. 1-193 (in zwarte inkt) en artt. 1-191 (in rode inkt), 1819-1822; 1128
        - Legger der domaniale gebouwen, molens, visserijen, jagt, veren, tollen, kapitalen en inschrijvingen in het Grootboek [D 76], kantoor Zutphen, artt. 5...93 en art. 2650, 1824-1855; 1129
        - Legger der domaniale gebouwen, molens, visserijen, jagt, veren, tollen, kapitalen en inschrijvingen in het Grootboek [D 76], kantoor Zutphen, artt. 5...82 (in zwarte inkt) en artt. 2530...2559 (in rode inkt), 1824; 1130
        - Legger der domaniale gebouwen, molens, visserijen, jagt, veren, tollen, kapitalen en inschrijvingen in het Grootboek [D 76], kantoor Zutphen, artt. 1-74, 1819-1829; 1131
        - Legger der domaniale bossen en plantaadjen [E 77], kantoor Zutphen, artt. 1...35, 1824-1833; 1132
        - Legger der domaniale bossen en plantaadjen [E 77], kantoor Zutphen, artt. 1...33, 1824; 1133
        - Legger der domaniale bossen en plantaadjen [E 77], kantoor Zutphen, artt. 1-10, 1819; 1134
        - Legger der corporele goederen [28], kantoor Zutphen, artt. 1-2, 1860; 1109
      - Agentschap Tiel
        Het Agentschap Tiel is opgericht bij Koninklijk besluit van 8 juni 1828 no. 93. Tot het ressort behoorden de domeingoederen, afkomstig van de hieronder vermelde kantoren der registratie en domeinen. Bij Koninklijk besluit van 1 december 1843 no. 45 is het agentschap opgeheven. Het domeinbeheer ging over naar een Ontvanger der Domeinen te Arnhem. Deze ontvanger kreeg het beheer over de domeingoederen van de opgeheven agentschappen Arnhem, Tiel en Zutphen. De ontvangsten wegens domeininkomsten en incorporele goederen ging evenwel over naar de ontvangers der registratie, in wier ressort de goederen of verplichtingen gelegen waren. De functie van Ontvanger der Domeinen te Arnhem werd opgeheven bij Koninklijk besluit van 10 maart 1855, ingaande 1 april 1855. Het domeinbeheer ging over op de ontvangers der registratie, die sindsdien ontvangers der registratie en domeinen werden genoemd.
        - Memoriaal van onderscheidene baten [23], agentschap Tiel, artt. 7...427, 1828-1843; 885
        - Legger der schuldvorderingen van het Fonds der Nationale Nijverheid [35], agentschap Tiel, art. 1, 1831-1841; 887
        - Legger der grote wegen van de eerste klasse [43], agentschap Tiel, artt. 1-4, 1829-1837; 888
        - Legger der grote wegen van de eerste klasse [43], agentschap Tiel, artt. 1-4 en artt. 1-38, 1829-1861; 889
        - Legger der corporele goederen [28], agentschap Tiel, artt. 1-26, 1829-1860; 891
        - Legger der domaniale bossen en plantaadjen [48], agentschap Tiel, artt. 49-100 en artt. 159-199, 1834-1842; 892
        - Legger der domaniale bouwhoeven, landerijen, aanwassen en grienden [A 73], kantoor Tiel, artt. 1...492 (in zwarte inkt) en artt. 2-371 (met potlood), 1824-1825; 893-895
          - artt. 1...191 (in zwarte inkt) en artt. 2-153 (met potlood), 893
          - artt. 195...394 (in zwarte inkt) en artt. 154-293 (met potlood), 894
          - artt. 395...492 (in zwarte inkt) en artt. 294-371 (met potlood), 895
      - Kantoor Culemborg
        - Legger der domaniale bouwhoeven, landerijen, aanwassen en grienden [A 73], kantoor Culemborg, artt. 1-713, 1819-1835; 214-215
          - artt. 1-396, 214
          - artt. 397-713, 215
        - Legger der domaniale bouwhoeven, landerijen, aanwassen en grienden [A 73], kantoor Culemborg, artt. 1-712, 1819-1827; 216-217
          - artt. 1-396, 216
          - artt. 397-712, 217
        - Legger der domaniale erfpachten, cijnsen, uitgangen, enz. in eene jaarlijkse vaste som bepaald [C 75], kantoor Vianen, artt. 1-1057 (in zwarte inkt) en artt. 711-1473 (in rode inkt), 1824-1860; 971
        - Legger der domaniale gebouwen, molens, visserijen, jagt, veren, tollen, kapitalen en inschrijvingen in het Grootboek [D 76], kantoor Culemborg, artt. 1-34, 1819-1824; 218
        - Legger der domaniale gebouwen, molens, visserijen, jagt, veren, tollen, kapitalen en inschrijvingen in het Grootboek [D 76], kantoor Culemborg, artt. 1-36, 1819-1844; 219
        - Legger der domaniale bossen en plantaadjen [E 77], kantoor Culemborg, artt. 1-30, 1819-1837; 220
        - Legger der domaniale bossen en plantaadjen [E 77], kantoor Culemborg, artt. 1-30, 1819-1825; 221
        - Legger der incorporele goederen [11], kantoor Culemborg, artt. 224-1057 (in zwarte inkt), artt. 711-1473 (in rode inkt), artt. 2...477 (in zwarte inkt), artt. 2...299 (in rode inkt), 1860; 212-213
          - artt. 224-1035 (in zwarte inkt), artt. 711-1452 (in rode inkt), 212
          - artt. 1036-1057 (in zwarte inkt), artt. 1453-1473 (in rode inkt), artt. 2...477 (in zwarte inkt), artt. 2...299 (in rode inkt), 213
      - Kantoor Druten
        - Legger der incorporele goederen [11], kantoor Druten, artt. 1-3 (in zwarte inkt), artt. 671, 673 en 681 (in rode inkt), 1861; 272
      - Kantoor Elst
        - Legger der domaniale bouwhoeven, landerijen, aanwassen en grienden [A 73], kantoor Elst, art. 1 (in zwarte inkt), art. 5 (in rode inkt), 1824; 309
        - Legger der domaniale bouwhoeven, landerijen, aanwassen en grienden [A 73], kantoor Elst, artt. 1-49 (in zwarte inkt), artt. 448-454, 701-731 (in rode inkt), 1819-1826; 310
        - Legger der domaniale bouwhoeven, landerijen, aanwassen en grienden [A 73], kantoor Elst, artt. 1-49 (in zwarte inkt), artt. 452-454, 702-720 (in rode inkt), 1824-1838; 311
        - Legger der domaniale tienden [B 74], kantoor Elst, artt. 1-36, 1823; 312
        - Legger der domaniale tienden [B 74], kantoor Elst, artt. 1-39, 1819-1823; 313
        - Legger der domaniale erfpachten, cijnsen, uitgangen, enz. in eene jaarlijkse vaste som bepaald [C 75], kantoor Elst, artt. 1-407, 1819-1825; 314
        - Legger der domaniale erfpachten, cijnsen, uitgangen, enz. in eene jaarlijkse vaste som bepaald [C 75], kantoor Elst, artt. 1-406, 1824-1860; 315
        - Legger der domaniale erfpachten, cijnsen, uitgangen, enz. in eene jaarlijkse vaste som bepaald [C 75], kantoor Elst (memoriaal van twijfelachtige posten), artt. 1-174, 1824; 316
        - Legger der domaniale erfpachten, cijnsen, uitgangen, enz. in natura bepaald [C 75 bis], kantoor Elst, artt. 1-2, 1819; 317
        - Legger der domaniale erfpachten, cijnsen, uitgangen, enz. in natura bepaald [C 75 bis], kantoor Elst, artt. 1-2 (in zwarte inkt), art. 10 (in rode inkt), 1824; 318
        - Legger der domaniale gebouwen, molens, visserijen, jagt, veren, tollen, kapitalen en inschrijvingen in het Grootboek [D 76], kantoor Elst, artt. 1-5 (in zwarte inkt), artt. 732-734 (in rode inkt), 1819; 319
        - Legger der domaniale gebouwen, molens, visserijen, jagt, veren, tollen, kapitalen en inschrijvingen in het Grootboek [D 76], kantoor Elst, artt. 2-6, 1824; 320
        - Legger der domaniale bossen en plantaadjen [E 77], kantoor Elst, artt. 1-3 (in zwarte inkt), artt. 735-737 (in rode inkt), 1819; 321
        - Legger der domaniale bossen en plantaadjen [E 77], kantoor Elst, artt. 1-4 (in zwarte inkt), artt. 733-737 (in rode inkt), 1824-1840; 322
        - Legger der incorporele goederen [11], kantoor Elst, artt. 1-250 (in rode inkt), 1852-1861; 304-307
          - artt. 1-49, 304
          - artt. 50-148, 305
          - artt. 149-243, 306
          - artt. 244-250, 307
        - Legger der corporele goederen [28], kantoor Elst, artt. 1-11, 1850-1862; 308
      - Kantoor Nijmegen
        - Legger der incorporele goederen [11], kantoor Nijmegen, artt. 1-101 (in zwarte inkt) en artt. 607-710 (in rode inkt), 1861-1862; 648
        - Legger van het domein van oorlog [22], kantoor Nijmegen, artt. 113r-113u, 1861-1862; 649
        - Legger der corporele goederen [28], kantoor Nijmegen, artt. 1-28, 1848-1862; 650-651
          - artt. 1-24, 650
          - artt. 25-28, 651
      - Kantoor Tiel
        - Legger der domaniale bouwhoeven, landerijen, aanwassen en grienden [A 73], kantoor Tiel, artt. 1-383 (in zwarte inkt) en artt. 1-407 (in rode inkt), 1826; 896-897
          - artt. 1-294 (in zwarte inkt) en artt. 1...258 (in rode inkt), 896
          - artt. 294-383 (in zwarte inkt) en artt. 259-407 (in rode inkt), 897
        - Legger der domaniale bouwhoeven, landerijen, aanwassen en grienden [A 73], kantoor Tiel, artt. 1-418, 1826-1844; 898-899
          - artt. 1-298, 898
          - artt. 299-418, 899
        - Legger der domaniale bouwhoeven, landerijen, aanwassen en grienden [A 73], kantoor Tiel, artt. 1-573, 1819-1822; 900-901
          - artt. 1-400, 900
          - artt. 401-573, 901
        - Legger der domaniale bouwhoeven, landerijen, aanwassen en grienden [A 73], kantoor Tiel, artt. 1-81, 1823; 902
        - Legger der domaniale tienden [B 74], kantoor Tiel, artt. 1-181, 1823; 903-904
          - artt. 1-100, 903
          - artt. 101-181, 904
        - Legger der domaniale tienden [B 74], kantoor Tiel, artt. 1-180 (in zwarte inkt) en artt. 1-9 (in rode inkt), 1819-1823; 905
        - Legger der domaniale tienden [B 74], kantoor Tiel, artt. 1-21, 1826-1862; 906
        - Legger der domaniale erfpachten, cijnsen, uitgangen, enz. in eene jaarlijkse vaste som bepaald [C 75], kantoor Tiel, artt. 1-78, 1824; 907
        - Legger der domaniale erfpachten, cijnsen, uitgangen, enz. in eene jaarlijkse vaste som bepaald [C 75], kantoor Tiel, artt. 1-526, 1824-1861; 908
        - Legger der domaniale gebouwen, molens, visserijen, jagt, veren, tollen, kapitalen en inschrijvingen in het Grootboek [D 76], kantoor Tiel, artt. 1-37, 1819-1825; 909
        - Legger der domaniale gebouwen, molens, visserijen, jagt, veren, tollen, kapitalen en inschrijvingen in het Grootboek [D 76], kantoor Tiel, artt. 1-36, 1824-1825; 910
        - Legger der domaniale gebouwen, molens, visserijen, jagt, veren, tollen, kapitalen en inschrijvingen in het Grootboek [D 76], kantoor Tiel, artt. 1-35, 1825-1826; 911
        - Legger der domaniale gebouwen, molens, visserijen, jagt, veren, tollen, kapitalen en inschrijvingen in het Grootboek [D 76], kantoor Tiel, artt. 1-36, 1824-1840; 912
        - Legger der domaniale bossen en plantaadjen [E 77], kantoor Tiel, artt. 1-67, 1826-1840; 913
        - Legger der domaniale bossen en plantaadjen [E 77], kantoor Tiel, artt. 1-48 (in zwarte inkt) en artt. 23-44 (met potlood), 1824-1825; 914
        - Legger der domaniale bossen en plantaadjen [E 77], kantoor Tiel, artt. 1-67, 1822; 915
        - Legger der domaniale bossen en plantaadjen [E 77], kantoor Tiel, artt. 1-5, 1823; 916
        - Legger der incorporele goederen [11], kantoor Tiel, artt. 1...526 (in zwarte inkt) en artt. 1...300 (in rode inkt), 1860; 883
        - Legger van het domein van oorlog [22], kantoor Tiel, artt. 1-120, 1853-1862; 884
        - Legger der corporele goederen [28], kantoor Tiel, artt. 1-832, 1847-1855; 917
        - Legger der grote wegen van de eerste klasse [43], kantoor Tiel, artt. 1-12, 1859; 890
      - Kantoor Zaltbommel
        - Legger der domaniale bouwhoeven, landerijen, aanwassen en grienden [A 73], kantoor Zaltbommel, artt. 1-41, 1819-1826; 1069
        - Legger der domaniale bouwhoeven, landerijen, aanwassen en grienden [A 73], kantoor Zaltbommel, artt. 1-42, 1824-1842; 1070
        - Legger der domaniale tienden [B 74], kantoor Zaltbommel, artt. 1-29, 1819-1822; 1071
        - Legger der domaniale tienden [B 74], kantoor Zaltbommel, artt. 1-29, 1823; 1072
        - Legger der domaniale erfpachten, cijnsen, uitgangen, enz. in eene jaarlijkse vaste som bepaald [C 75], kantoor Zaltbommel, artt. 1-261, 1824; 1073
        - Legger der domaniale gebouwen, molens, visserijen, jagt, veren, tollen, kapitalen en inschrijvingen in het Grootboek [D 76], kantoor Zaltbommel, artt. 1-10, 1819-1826; 1074
        - Legger der domaniale gebouwen, molens, visserijen, jagt, veren, tollen, kapitalen en inschrijvingen in het Grootboek [D 76], kantoor Zaltbommel, artt. 1-10, 1824-1838; 1075
        - Legger der incorporele goederen [11], kantoor Zaltbommel, artt. 1-183, 1853-1860; 1063
        - Legger der incorporele goederen [11], kantoor Zaltbommel, artt. 1-263 (in zwarte inkt) en artt. 492-606 (in rode inkt), 1852; 1064
        - Legger der corporele goederen [28], kantoor Zaltbommel, artt. 1-125, 1853-1863; 1065-1066
          - artt. 1-101, 1065
          - artt. 102-125, 1066
        - Legger der tienden [36], kantoor Zaltbommel, artt. 1-2, 1852-1862; 1067
        - Legger der domaniale bossen en plantaadjen [48], kantoor Zaltbommel, artt. 1-20, 1853-1861; 1068
    - OVERIJSSEL
      - Agentschap Zwolle
        Het Agentschap Zwolle is opgericht bij Koninklijk besluit van 8 juni 1828 no. 93. Tot het ressort behoorden de domeingoederen, afkomstig van de hieronder vermelde kantoren der registratie en domeinen. Bij Koninklijk besluit van 1 december 1843 no. 45 is het agentschap opgeheven. Het domeinbeheer ging over naar de ontvangers der registratie, in wier ressort de goederen of verplichtingen gelegen waren. Sindsdien worden zij ontvangers der registratie en domeinen genoemd.
        - Legger der schuldvorderingen van het Fonds der Nationale Nijverheid [35], agentschap Zwolle, artt. 1-8, 1836-1848; 1152
        - Legger der grote wegen van de eerste klasse [43], agentschap Zwolle, artt. 1- 33, 1839-1861; 1136-1141
          - artt. 1-5, 1136
          - artt. 6-11, 1137
          - artt. 12-19, 1138
          - artt. 20-26, 1139
          - artt. 27-30, 1140
          - artt. 32-33, 1141
        - Legger der grote wegen van de tweede klasse [44], agentschap Zwolle, artt. 1-15, 1839-1861; 1142-1143
          - artt. 1-7 (verkeerd leggerformulier gebruikt), 1142
          - artt. 8-15, 1143
      - Kantoor Almelo
        - Legger der domaniale bouwhoeven, landerijen, aanwassen en grienden [A 73], kantoor Almelo, artt. 1-66, 1819-1828; 23
        - Legger der domaniale bouwhoeven, landerijen, aanwassen en grienden [A 73], kantoor Almelo, artt. 1-107, artt. 204....580, 1819-1847; 24
        - Legger der domaniale tienden [B 74], kantoor Almelo, artt. 1-32, 1819-1824; 25
        - Legger der domaniale tienden [B 74], kantoor Almelo, artt. 1-32 (zwarte inkt), artt. 17-37 (rode inkt), 1822-1824; 26
        - Legger der domaniale erfpachten, cijnsen, uitgangen, enz. in eene jaarlijkse vaste som bepaald [C 75], kantoor Almelo, artt. 1-36 (in zwarte inkt), artt. 538-543 (in rode inkt), 1819; 27
        - Legger der domaniale erfpachten, cijnsen, uitgangen, enz. in eene jaarlijkse vaste som bepaald [C 75], kantoor Almelo, artt. 1-121, 1822-1854; 28
        - Legger der domaniale erfpachten, cijnsen, uitgangen, enz. in natura bepaald [C 75 bis], kantoor Almelo, artt. 1-12, 1822-1824; 29